臺灣高等法院刑事判決
110年度上訴字第958號
上  訴  人  
即  被  告  陳清文
指定辯護人  本院公設辯護人陳德仁  
上列上訴人即被告因違反毒品危害防制條例案件，不服臺灣新北
地方法院109年度訴字第606號，中華民國110年2月5日第一審判
決（起訴案號：臺灣新北地方檢察署109年度偵字第1618號），
提起上訴，本院判決如下：
    主  文
上訴駁回。
    事  實
一、陳清文知悉3,4－亞甲基雙氧苯基乙基胺戊酮、氯乙基卡西酮
    均為毒品危害防制條例所列管第三級毒品，依法不得販賣。
    竟意圖營利，基於販賣含第三級毒品3,4－亞甲基雙氧苯基乙
    基胺戊酮、氯乙基卡西酮成分咖啡包之犯意，於民國108年1
    2月20日19時41分許，在不詳地點，持用門號0000000000號
    行動電話以WeChat通訊軟體（下稱微信）暱稱「蚊子」在網
    際網路上可供不特定人瀏覽之「桃園在地 24H支援」微信聊
    天群組內，刊登「飲料（貼圖）煙（貼圖）不阿私芭樂」等
    暗示販賣毒品訊息，招攬不特定人向之購買毒品。適新北市
    政府警察局新莊分局（下稱新莊分局）光華派出所員警婁少
    懷於108年12月23日執行網路巡邏勤務發現上開訊息，遂以
    化名喬裝買家與陳清文聯繫，佯稱欲購買毒品，並與陳清文
    達成以新臺幣（下同）3,600元價格購買含第三級毒品3,4－
    亞甲基雙氧苯基乙基胺戊酮、氯乙基卡西酮成分咖啡包6包
    之合意，且約定交易時間、地點。嗣員警於同日21時許依約
    前往新北市○○區○○○路000號前，即與陳清文聯繫，惟陳清文
    遲至同日22時40分許方到場，遂向員警表示因其讓之等候許
    久，願以優惠價格3,500元價格出售含第三級毒品3,4－亞甲
    基雙氧苯基乙基胺戊酮、氯乙基卡西酮成分咖啡包7包，待
    陳清文向員警收取3,500元價金後，即將含第三級毒品3,4－
    亞甲基雙氧苯基乙基胺戊酮、氯乙基卡西酮成分咖啡包7包
    交付員警，經員警初步確認為毒品，旋於同日22時55分許表
    明身分而當場查獲該販賣含第三級毒品3,4－亞甲基雙氧苯基
    乙基胺戊酮、氯乙基卡西酮成分咖啡包未遂犯行，扣得已交
    付員警之前開毒品咖啡包7包（驗前總淨重21.3733公克、驗
    餘總淨重21.0973公克），及陳清文所有之APPLE廠牌iPhone
    行動電話1支（含門號0000000000號SIM卡1張）。
二、案經新莊分局報請臺灣新北地方檢察署（下稱新北地檢署）
    檢察官偵查起訴。
    理  由
壹、證據能力
一、按被告以外之人於審判外之陳述，雖不符前4條（刑事訴訟
    法第159條之1至第159條之4）之規定，而經當事人於審判程
    序同意作為證據，法院審酌該言詞陳述或書面陳述作成時之
    情況，認為適當者，亦得為證據；當事人、代理人或辯護人
    於法院調查證據時，知有第159條第1項不得為證據之情形，
    而未於言詞辯論終結前聲明異議者，視為有前項之同意，刑
    事訴訟法第159條之5第1項、第2項分別定有明文。
二、本判決所援引之文書、物證，因檢察官、上訴人即被告陳清
    文（下稱被告）及辯護人於本院準備程序、審理時對於該等
    證據均未爭執證據能力（見本院卷第77至79、105至107頁）
    ，且無證據證明係公務員違背法定程序所取得，復無顯有不
    可信之情況或不得作為證據之情形，並經本院依法踐行調查
    證據程序，均具有證據能力。
貳、認定被告犯罪事實所憑之證據及理由　
一、上開事實，迭據被告於偵查、原審、本院準備程序及審理時
    坦承不諱【見偵字卷第75至77頁、訴字卷第119至123、155
    至164頁、本院卷第79、108至109頁；被告於警詢時雖否認
    如事實欄一所示暗示販賣毒品訊息為其所刊登，但已承認有
    為本案販賣含第三級毒品3,4－亞甲基雙氧苯基乙基胺戊酮、
    氯乙基卡西酮成分咖啡包未遂犯行（見偵字卷第17至23頁）
    】，且有自願受搜索同意書、新莊分局搜索扣押筆錄、扣押
    物品目錄表、職務報告、對話譯文、現場及扣案物照片、微
    信帳號頁面、對話訊息翻拍照片及勘察採證同意書等（見偵
    字卷第29、31至35、39至40、41至43、45至46、49至63頁）
    存卷可考。再扣案黑色小惡魔DIABLO字樣彩色直線條包裝袋
    內含淺褐色粉末夾雜橘色顆粒7包，經鑑驗結果確均含第三
    級毒品3,4－亞甲基雙氧苯基乙基胺戊酮、氯乙基卡西酮成分
    （含袋總毛重31.3090公克，淨重21.3733公克，經鑑驗取用
    0.2760公克，驗餘淨重21.0973公克），有卷附臺北榮民總
    醫院109年3月25日北榮毒鑑字第C0000000號毒品成分鑑定書
    可參（見偵字卷第103頁），復有扣案如事實欄一所示毒品
    咖啡包7包及行動電話1支（含門號0000000000號SIM卡1張）
    可證，足認被告前開任意性自白與事實相符，可以採信。
二、按政府查緝販賣毒品犯行無不嚴格執行，且販賣毒品罪係重
    罪，若無利可圖，衡情一般持有毒品者，當不致輕易將持有
    之毒品交付他人。且販賣毒品乃違法行為，非可公然為之，
    且有其獨特之販售路線及管道，亦無公定之價格，復可任意
    增減其分裝之數量，而每次買賣之價量，亦可能隨時依市場
    貨源之供需情形、交易雙方之關係深淺、資力、對行情之認
    知、可能風險之評估、查緝是否嚴緊，及購買者被查獲時供
    述購買對象之可能性風險評估等諸般事由，而異其標準，非
    可一概而論，是販賣之利得，誠非固定，縱使販賣之人從價
    差或量差中牟利方式互異，其意圖營利之非法販賣行為仍屬
    同一。又販賣利得，除經被告供明，或因帳冊記載致價量至
    臻明確外，確實難以究明。然一般民眾均普遍認知毒品價格
    非低、取得不易，且毒品交易向為政府查禁森嚴，一經查獲
    ，並對販毒者施以重罰，衡諸常情，倘非有利可圖，殊無必
    要甘冒持有毒品遭查獲、重罰之極大風險，無端親至交易處
    所，或於自身住處附近交易毒品，抑或購入大量毒品貯藏，
    徒招為警偵辦從事毒品販賣之風險。從而，除確有反證足資
    認定提供他人毒品者所為係基於某種非圖利本意之原委外，
    通常尚難因無法查悉其買進、賣出之差價，而諉無營利之意
    思，或阻卻販賣犯行之追訴，以免知過坦承者難辭重典，飾
    詞否認者反得逞僥倖，反失情理之平。又毒品危害防制條例
    所稱之「販賣」，係指有償之讓與行為，包括以「金錢買賣
    」或「以物易物」（即互易）等態樣在內；祇要行為人在主
    觀上有藉以營利之意圖，而在客觀上有以毒品換取金錢或其
    他財物之行為，即足當之；至於買賣毒品之金額或所換得財
    物之實際價值如何，以及行為人是否因而獲取價差或利潤，
    均不影響販賣毒品罪之成立（最高法院104年度台上字第356
    號判決意旨參照）。查被告於如事實欄一所載時、地販賣含
    第三級毒品3,4－亞甲基雙氧苯基乙基胺戊酮、氯乙基卡西酮
    成分咖啡包未遂犯行，業據被告坦承不諱，本院審酌被告於
    案發時為智識正常之成年人，對於販賣第三級毒品為政府檢
    警機關嚴予取締之重罪，當知之甚稔，且被告與喬裝買家員
    警亦無特殊情誼或至親摯友關係，苟無利潤可圖，衡情被告
    應不至於甘冒遭查緝法辦而罹重刑之風險，參諸被告於警詢
    自承係以2,300元價格購入扣案毒品咖啡包7包，欲以3,500
    元價格販售予員警等情（見偵字卷第18至19、21頁），堪認
    被告於如事實欄一所示時、地販賣含第三級毒品3,4－亞甲基
    雙氧苯基乙基胺戊酮、氯乙基卡西酮成分咖啡包未遂犯行，
    主觀上確有藉此營利之意圖甚明。
三、綜上，本案事證明確，被告犯行堪以認定，應依法論科。
參、法律適用
一、新舊法比較
(一)按「行為後法律有變更者，適用行為時之法律。但行為後之
    法律有利於行為人者，適用最有利於行為人之法律」，刑法
    第2條第1項定有明文。查被告行為後，毒品危害防制條例第
    4條、第17條業於109年1月15日修正公布，並自109年7月15
    日起施行，茲就與本案有關部分，敘述如下：
  1.修正前毒品危害防制條例第4條第3項規定為：「製造、運輸
    、販賣第三級毒品者，處7年以上有期徒刑，得併科新臺幣7
    百萬元以下罰金」，修正後規定為：「製造、運輸、販賣第
    三級毒品者，處7年以上有期徒刑，得併科新臺幣1千萬元以
    下罰金」（按該條第6項未遂犯應予處罰之規定並未修正）
    ，經比較新舊法，修正後毒品危害防制條例第4條第3項所規
    定刑度較修正前規定為高，顯未有利於被告。
  2.修正前毒品危害防制條例第17條第2項規定為：「犯第4條至
    第8條之罪於偵查及審判中均自白者，減輕其刑」，修正後
    則規定：「犯第4條至第8條之罪於偵查及歷次審判中均自白
    者，減輕其刑」（按該條文第1項規定並未修正），經比較
    新舊法，修正後毒品危害防制條例第17條第2項規定須於「
    偵查及歷次審判中均自白」，顯較修正前規定嚴格，並未有
    利於被告。
(二)綜上，經綜合被告全部罪刑之結果而為比較，新法規定並未
    有利於被告，依刑法第2條第1項前段應一體適用被告行為時
    即修正前毒品危害防制條例規定。
二、按3,4－亞甲基雙氧苯基乙基胺戊酮、氯乙基卡西酮均為毒品
    危害防制條例第2條第2項第3款所列管第三級毒品，依法不
    得販賣。次按刑法上關於販賣罪，祇要被告本身原有販賣之
    故意，且已著手於販賣行為之實行，即應分別情形論以販賣
    既遂或未遂。倘對造無買受之真意，為協助警察辦案、非法
    奪取買賣標的物或為其他目的而佯稱購買，雖事實上不能真
    正完成買賣，但被告原來既有販賣之故意，且已著手於販賣
    行為，仍應論以販賣罪之未遂犯（最高法院102年度台上字
    第373號判決意旨參照）。查員警於如事實欄一所示時間，
    因發現被告所刊登販賣毒品訊息，乃喬裝買家與被告聯繫、
    洽談並議定上開毒品之交易數量、價格及交易時間、地點，
    被告並已攜帶含第三級毒品3,4－亞甲基雙氧苯基乙基胺戊酮
    、氯乙基卡西酮成分咖啡包前往約定地點進行交易，嗣經警
    表明身分進而查獲本案犯行，足認被告本即有販賣含第三級
    毒品3,4－亞甲基雙氧苯基乙基胺戊酮、氯乙基卡西酮成分咖
    啡包之故意，且已著手實行販賣之行為，惟因交易對象為喬
    裝買家員警，該員警實無購買毒品真意，虛偽買賣毒品意在
    辦案，以求人贓俱獲，伺機逮捕，事實上不能真正完成買賣
    毒品行為，應論以販賣未遂罪。
三、核被告所為，係犯修正前毒品危害防制條例第4條第6項、第
    3項販賣第三級毒品未遂罪。被告販賣含第三級毒品3,4－亞
    甲基雙氧苯基乙基胺戊酮、氯乙基卡西酮成分咖啡包前之持
    有行為，因卷內無證據證明前開第三級毒品3,4－亞甲基雙氧
    苯基乙基胺戊酮、氯乙基卡西酮之純質淨重已達20公克以上
    ，自無「為販賣之高度行為所吸收，不另論罪」之問題，附
    此敘明。
四、被告雖已著手於前開販賣毒品行為，惟如前所述，因喬裝買
    家員警實無購買毒品真意，虛偽買賣毒品意在辦案，以求人
    贓俱獲，伺機逮捕，事實上不能真正完成買賣毒品行為，是
    被告犯罪尚屬未遂，爰依刑法第25條第2項規定，按既遂犯
    之刑減輕之。
五、被告有修正前毒品危害防制條例第17條第2項規定適用
(一)按犯第4條至第8條之罪於偵查及審判中均自白者，減輕其刑
    ，修正前毒品危害防制條例第17條第2項定有明文。又修正
    前毒品危害防制條例第17條第2項規定：「犯第4條至第8條
    之罪於偵查及審判中均自白者，減輕其刑」，旨在鼓勵犯罪
    行為人之悛悔，同時使偵、審機關易於發現真實，以利毒品
    之查緝，俾收防制毒品危害之效；從而被告祇須在偵查及審
    判階段各有1次以上之自白，不論該自白係出於自動或被動
    ，暨其後是否翻異，均得認有該條項之適用，不以始終承認
    為必要。又自白乃對自己之犯罪事實全部或主要部分為肯定
    供述之謂，而所謂偵查階段之自白，包括被告在偵查輔助機
    關及檢察官聲請法院羈押訊問時之自白在內，審判階段之自
    白，則以案件起訴繫屬後在事實審法院任何一審級之一次自
    白，即足當之（最高法院105年度台上字第2398號判決意旨
    參照）。
(二)查被告於警詢、偵查、原審、本院準備程序及審理時均自白
    本案販賣第三級毒品未遂犯行，業如前述，爰依修正前毒品
    危害防制條例第17條第2項規定減輕其刑，並依法遞減之。
六、被告無毒品危害防制條例第17條第1項規定適用
(一)按「犯第4條至第8條、第10條或第11條之罪，供出毒品來源
    ，因而查獲其他正犯或共犯者，減輕或免除其刑」，毒品危
    害防制條例第17條第1項定有明文。又毒品危害防制條例第1
    7條第1項所謂「供出毒品來源，因而查獲其他正犯或共犯者
    」，係指被告供出毒品來源之有關資料，諸如前手之姓名、
    年籍、住居所、或其他足資辨別之特徵等，使調查或偵查犯
    罪之公務員因而對之發動調查或偵查，並因而查獲者而言。
    被告之「供出毒品來源」，與調查或偵查犯罪之公務員對之
    發動調查或偵查並進而查獲之間，論理上須具有先後且相當
    之因果關係，倘有調查或偵查犯罪職權之公務員已有確切之
    根據，足以合理懷疑被告所供出毒品來源之人涉嫌毒品犯罪
    ；或被告供出之毒品前手與其所涉案件之毒品不具關聯性；
    或被告雖有陳述毒品來源，但調查或偵查犯罪機關未因而查
    獲其他正犯或共犯，既無助該案之追查，即不符上開減免其
    刑規定（最高法院108年度台上字第806號判決意旨參照）。
(二)被告雖於警詢供稱其毒品來源為綽號「小黃」之人（下稱小
    黃）等語（見偵字卷第21頁），然被告並未具體提供小黃之
    年籍等相關資料供檢、警追查。且經本院函新莊分局、新北
    地檢署詢問本案有無因被告供述而查獲其他正犯或共犯，新
    莊分局函覆稱：「本案被告陳清文所提供之上游『小黃』，因
    陳嫌未能提供真實姓名及年籍資料，且未提供詳細（函文誤
    載為詳係）犯案地址，故無查獲其上游及共犯」等語，有新
    莊分局110年5月3日新北警莊刑字第1104016891號函在卷可
    按（見本院卷第95頁）；新北地檢署亦函覆稱並未因被告之
    供述查獲其他正犯或共犯等語明確，有卷附新北地檢署110
    年3月31日新北檢德聖109偵1618字第1100030389號函可考（
    見本院卷第61頁），堪認本案並未因被告供述因而查獲其他
    正犯或共犯，不符毒品危害防制條例第17條第1項規定，自
    不得依該條項規定減輕或免除其刑。
七、被告無刑法第59條規定之適用
(一)按犯罪之情狀顯可憫恕，認科以最低度刑仍嫌過重者，得酌
    量減輕其刑，為刑法第59條所明定。又刑法第59條規定犯罪
    情狀可憫恕者，得酌量減輕其刑，固為法院依法得自由裁量
    之事項，然非漫無限制，必須犯罪另有特殊之原因與環境，
    在客觀上足以引起一般同情，認為即予宣告法定低度刑期尤
    嫌過重者，始有其適用。是為此項裁量減刑時，必須就被告
    全部犯罪情狀予以審酌在客觀上是否有足以引起社會上一般
    人之同情，而可憫恕之情形，始稱適法（最高法院88年度台
    上字第6683號判決意旨參照）。蓋此旨在避免嚴刑峻罰，法
    內存仁，俾審判法官得確實斟酌個案具體情形，妥適裁量，
    務期裁判結果，臻致合情、合理、合法之理想。又刑法第59
    條規定之酌量減輕其刑，必須犯罪另有特殊之原因與環境，
    在客觀上足以引起一般同情，認為即使予以宣告法定最低度
    刑，猶嫌過重者，始有其適用。此所謂法定最低度刑，固包
    括法定最低本刑；惟遇有其他法定減輕之事由者，則應係指
    適用其他法定減輕事由減輕其刑後之最低度刑而言。倘被告
    別有法定減輕事由者，應先適用法定減輕事由減輕其刑後，
    猶認其犯罪之情狀顯可憫恕，即使科以該減輕後之最低度刑
    仍嫌過重者，始得適用刑法第59條規定酌量減輕其刑（最高
    法院100年度台上字第744號判決意旨參照）。
(二)查毒品之流通、持有，危害社會秩序至鉅，向為國法所厲禁
    ，復因毒品施用者為取得購買毒品所需之金錢，亦衍生家庭
    、社會治安問題，因之政府近年來為革除毒品之危害，除於
    相關法令訂定防制及處罰規定外，並積極查緝毒品案件，復
    在各大媒體廣泛宣導反毒，徵諸被告前曾因販賣、持有毒品
    案件經警移送臺灣桃園地方檢察署（下稱桃園地檢署）偵辦
    ，其後雖經該署檢察官為不起訴處分，有桃園地檢署檢察官
    107年度偵字第15549號、108年度偵字第18212號不起訴處分
    書在卷可按（見本院卷第53至58頁），其經此等程序後當已
    知悉上情，自難諉為不知，經本院審酌被告本案販賣第三級
    毒品未遂之手段、情節，將造成毒品流通及戕害他人身體健
    康，且被告所犯販賣第三級毒品未遂罪，於依刑法第25條第
    2項、修正前毒品危害防制條例第17條第2項規定遞減輕其刑
    後，較之被告販賣第三級毒品未遂犯行對社會風氣及治安之
    危害程度，無情輕法重之情形，殊難認有何特殊原因或堅強
    事由，在客觀上足以引起一般同情而有情堪憫恕或特別可原
    諒之處，不符刑法第59條規定，自無該條規定適用。
肆、駁回上訴之理由
一、原審審理後，認被告犯罪事證明確，援引毒品危害防制條例
    第19條第1項，修正前毒品危害防制條例第4條第6項、第3項
    、第17條第2項，刑法第11條、第2條第1項前段、第25條第2
    項、第38條第1項等規定，以被告責任為基礎，審酌其知悉3
    ,4－亞甲基雙氧苯基乙基胺戊酮、氯乙基卡西酮戕害人體身
    心健康甚鉅，竟販賣上開毒品以牟利，不僅擴大毒品之流通
    範圍，且對社會風氣及治安造成危害，並參酌其素行（見卷
    附本院被告前案紀錄表）、教育程度、家庭與經濟狀況（見
    訴字卷第163頁），暨其犯罪動機、目的、手段、所販賣毒
    品數量、未實際獲取價金，及於犯後坦承犯行之態度等一切
    情狀，量處有期徒刑2年，且就沒收部分說明：(1)按施用或
    持有第三級、第四級毒品，因其可罰性較低，98年5月20日
    修正前之毒品危害防制條例乃予除罪化（修正後就持有第三
    級毒品純質淨重20公克以上者，已制定刑罰，109年1月15日
    復修正降低為純質淨重5公克以上）。惟鑑於第三級毒品係
    管制藥品，特於同條例第11條之1明定無正當理由，不得擅
    自持有；第18條第1項後段復規定查獲之第三級、第四級毒
    品，無正當理由而擅自持有者，沒入銷燬之。從而，依同條
    例第18條第1項後段應沒入銷燬之毒品，應係專指查獲之施
    用、持有第三級毒品而言；倘係因販賣而經查獲之第三級毒
    品，既屬同條例第4條第3項明文規定應處罰之犯罪行為，即
    非該條項應沒入銷燬之範圍。又毒品危害防制條例第19條第
    1項所定「供犯罪所用或因犯罪所得之物」，係指犯同條例
    第4條至第9條、第12條、第13條或第14條第1項、第2項之罪
    所用或所得之物，不包括毒品本身在內，自不得為第三級毒
    品之沒收依據，亦即犯同條例第4條第3項之販賣第三級毒品
    罪，其供犯罪所用之物，當指「供販賣第三級毒品所用之物
    」而言，第三級毒品本身為販賣之標的，為遂行販賣該毒品
    使用之物，始屬「供犯罪（犯第4條第3項販賣第三級毒品罪
    ）所用之物」，其理至明。同條例對於因販賣而查獲之第三
    級毒品之沒收，並無特別規定，如其行為已構成犯罪，則該
    毒品即屬不受法律保護之違禁物，應回歸刑法適用，依刑法
    第38條第1項規定沒收之；(2)扣案含第三級毒品3,4－亞甲基
    雙氧苯基乙基胺戊酮、氯乙基卡西酮成分之咖啡包7包（驗
    前總淨重21.3733公克、驗餘總淨重21.0973公克）係違禁物
    ，應依刑法第38條第1項規定諭知沒收（至鑑驗用罄部分，
    因已滅失，爰不再為沒收之諭知），而盛裝上開第三級毒品
    之包裝袋7個，因包覆毒品，其上顯留有該毒品之殘渣，無
    論依何種方式均難與之析離，應整體視之為毒品，爰連同該
    包裝併予宣告沒收；另查扣之行動電話1支（含門號0000000
    000號SIM卡1張），為被告所有供作與警員聯繫交易毒品事
    宜之用乙情，已據其供陳在卷（見偵字卷第20至21、76頁）
    ，應依同條例第19條第1項規定諭知沒收。經核原審認事用
    法並無違誤，量刑亦無不當，所為沒收諭知於法有據，原判
    決應予維持。
二、被告上訴無理由
    按量刑輕重，屬為裁判之法院得依職權自由裁量之事項，苟
    其量刑已以行為人之責任為基礎，並斟酌刑法第57條各款所
    列情狀，在法定刑度內，酌量科刑，無顯然失當或違反公平
    、比例及罪刑相當原則者，亦無偏執一端，致明顯失出失入
    情形，即不得指為違法。查原審判決已經詳細記載量刑審酌
    各項被告犯罪情節及犯罪後態度等一切情狀，予以綜合考量
    ，在法定刑內科處其刑，尚屬妥適，業如前述。是被告以其
    於警詢、偵查及原審對本案坦承不諱，且用悔悟之態度面對
    ，本案係屬初犯，其不知本案犯行之嚴重性，請求從輕量刑
    ，再減幾個月的刑期云云為由提起上訴，為無理由，應予駁
    回。
據上論斷，應依刑事訴訟法第368條，判決如主文。
本案經檢察官曾開源提起公訴，檢察官蕭方舟到庭執行職務。
中　　華　　民　　國　　110 　年　　5 　　月　　31　　日
                  刑事第十八庭  審判長法  官  何俏美
                                      法  官  葉乃瑋
                                      法  官  黃紹紘
以上正本證明與原本無異。
如不服本判決，應於收受送達後20日內向本院提出上訴書狀，其
未敘述上訴之理由者並得於提起上訴後20日內向本院補提理由書
（均須按他造當事人之人數附繕本）「切勿逕送上級法院」。
                                      書記官  顏淑華
中　　華　　民　　國　　110 　年　　6 　　月　　1 　　日

附錄本案論罪科刑法條全文
修正前毒品危害防制條例第4條
製造、運輸、販賣第一級毒品者，處死刑或無期徒刑；處無期徒
刑者，得併科新臺幣2千萬元以下罰金。
製造、運輸、販賣第二級毒品者，處無期徒刑或7年以上有期徒
刑，得併科新臺幣1千萬元以下罰金。
製造、運輸、販賣第三級毒品者，處7年以上有期徒刑，得併科
新臺幣7百萬元以下罰金。
製造、運輸、販賣第四級毒品者，處5年以上12年以下有期徒刑
，得併科新臺幣3百萬元以下罰金。
製造、運輸、販賣專供製造或施用毒品之器具者，處1年以上7年
以下有期徒刑，得併科新臺幣1百萬元以下罰金。
前五項之未遂犯罰之。